【裁判字號】    92,易,144
【裁判日期】    920313
【裁判案由】    妨害名譽
【裁判全文】
臺灣板橋地方法院刑事判決                          九十二年度易字第一四四號
    公  訴  人  臺灣板橋地方法院檢察署檢察官
    被      告  丙○○
右列被告因妨害名譽案件，經檢察官提起公訴（九十一年度偵字第二一七六四號），
本院判決如左：
    主  文
丙○○連續意圖散布於眾，而指摘足以毀損他人名譽之事，處有期徒刑參月，如易科
罰金，以參佰元折算壹日。
    事  實
一、丙○○基於意圖散布於眾之概括犯意，先於民國九十一年三月間某日，至臺北縣
    三峽鎮白雞六十八之二十七號友人周正雄住處，向周正雄夫妻指摘並傳述甲○○
    將女兒乙○○以新臺幣一百萬元賣至茶藝館上班等與事實不符之情；又於同年五
    月二日承前犯意與甲○○共同前往臺北縣三峽鎮戶政事務所辦理離婚登記時，當
    場對承辦人員陳述甲○○將女兒乙○○以新臺幣一百萬元賣至茶藝館上班之涉及
    私德、與公共利益無關，足生毀損王錦之名譽之事。
二、案經甲○○訴請臺灣板橋地方法院檢察署檢察官偵查起訴。
    理  由
一、訊據被告丙○○矢口否認有何誹謗之不法犯行，辯稱：乙○○被賣至茶藝館之事
    ，是乙○○告訴伊的云云。經查，被告丙○○於右揭時地向周正雄夫妻及戶政事
    務所人員傳述告訴人甲○○將渠等女兒乙○○賣至茶藝館上班等情，業據被告於
    偵查中自承不諱，核與證人即告訴人之胞妹王錦雲證稱：五月二日伊陪告訴人與
    被告至戶政事務所辦理離婚登記，被告當時即對承辦人員說告訴人賣女兒乙○○
    的事等語屬實。再查，證人乙○○到庭證稱：伊目前在私立精鍾商業專科學校唸
    書，並未被賣至茶藝館，也未從告訴被告伊被賣到茶館之情事等語，有乙○○學
    生證影本乙紙在卷可稽，核與證人即告訴人與被告另二名女兒張家雯、張家純證
    述情節相符，是被告指摘之事，與事實不符，所辯顯係卸責之詞，委無足採，本
    件事證明確，犯行應堪認定。
二、核被告丙○○所為，係犯刑法第三百十條第一項之誹謗罪。又其先後二次行為，
    時間緊接，所犯構成要件相同之罪名，顯係基於概括犯意反覆為之，應依連續犯
    規定論以一罪，並加重其刑。爰審酌被告之素行、恣意指摘足以毀損他人名譽之
    事，未能尊重他人人格及名譽，應予非難，及其智識程度、所生危害，以及被告
  犯罪後態度等一切情狀，量處如主文所示之刑，並諭知易科罰金之折算標準，資
    為懲儆。
據上論斷，應依刑事訴訟法第二百九十九條第一項前段，刑法第五十六條、第三百十
條第一項，罰金罰鍰提高標準條例第一條前段、第二條，判決如主文。
本案經檢察官顏妃琇到庭執行職務
中      華      民      國    九十二    年      三      月     十三     日
                                  臺灣板橋地方法院刑事第四庭
                                      法  官    徐  子  涵
右正本證明與原本無異。
如不服本判決，應於判決送達後十日內向本院提出上訴狀。
                                       書記官    彭  麗  紅
中      華      民      國      九十二      年    三    月     十七     日
附錄法條
刑法第三百十條
意圖散布於眾而指摘或傳述足以毀損他人名譽之事者，為誹謗罪，處一年以下有期徒
刑、拘役或五百元以下罰金。
散布文字、圖畫犯前項之罪者，處二年以下有期徒刑、拘役或一千元以下罰金。
對於所誹謗之事，能證明其為真實者，不罰。但涉於私德而與公共利益無關者，不在
此限。


司法院資訊處製作；財團法人民間司法改革基金會備份。
